臺灣高等法院民事判決　九十年度國貿上字第七號
　　上　訴　人　甲○○○○○○.
　　法定代理人　Ricky　S.
　　訴訟代理人　高震寰
　　複　代理人　劉昌承
　　法定代理人　施曉明
右當事人間請求給付貨款事件，上訴人對於中華民國九十年四月十三日臺灣臺北地方
法院八十八年度國貿字第三三號第一審判決提起上訴，本院判決如左：
    主      文
上訴駁回。
第二審訴訟費用由上訴人負擔。
    事      實
甲、上訴人方面：
一、聲明：
  (一)原判決廢棄。
  (二)被上訴人應給付上訴人美金一十一萬五千六百五十九元七角五分元整，以一美元
    兌換新台幣三十二元匯率計算，換算新台幣三百七十萬一千一百一十二元整及自
    民國八十七年（西元一九九八年）七月六日起至清償日止，按法定利率百分之六
    計算之利息。
  (三)願供擔保，請准宣告假執行。
二、陳述：與原判決記載相同者予以引用外，補稱：
  (一)K－MART與被上訴人間西元一九九八年十一月九日信函係由K－MART向被上訴人為
    之，並非向上訴人提出請求，其效力不及於上訴人，被上訴人就主張之金額，須
    舉證上訴人曾予同意。
  (二)上訴人經理高震寰之四份傳真函，其中二份表示損害賠償之主體為第三人，且高
    震寰並未確定表示同意賠償，被上訴人對上訴人經理高震寰所提之分擔提議，亦
    未同意。
  (三)上訴人為貿易商，於國際貿易實務中，並非當然為買賣契約之主體，僅位於居間
    之角色。
  (四)型號S4402貨品之買賣當事人非上訴人與被上訴人。
  (五)被上訴人原請求上訴人賠償全部金額，但上訴人傳真予被上訴人，同意付一半，
    被上訴人未同意這個要約，事隔二年，此要約已失效力。
三、證據：援用原審提出者。
乙、被上訴人方面：
一、聲明：如主文所示。
二、陳述：與原判決記載相同者予以引用外，補稱：
  (一)上訴人承認發傳真信函給被上訴人，並同意付一半之賠償金額，被上訴人已經同
    意，此要約應對上訴人生拘束力。
  (二)系爭編號S17－K－97－059  (RO)、編號S17－K－97－060  (RO)買賣契約及型號
    S4402貨品之買賣當事人確為上訴人及被上訴人。
  (三)上訴人於原審就被上訴人提出之傳真函從未爭執形式真正，復基於前揭傳真函所
    載內容逐一為攻擊防禦，顯示上訴人亦認定前揭傳真信函實質真實。
  (四)上訴人對型號 S4402貨物具有嚴重瑕疵乙節完全認同，並以書面表示願意負擔被
    上訴人遭客戶索賠金額即美金三十三萬六千零九十四點一一元之半數即美金十六
    萬八千零四十七點五五元整。
三、證據：援用原審提出者。
    理      由
一、上訴人主張：被上訴人於民國八十六年（西元一九九七年）十一月二十日以 K-
　　MART　CORPORATION名義分別與伊簽訂編號S17-K-97-059（RO）及編號 S17-K-97
　　-060（RO）兩份契約，而約定由被上訴人承擔付款之責任，伊依約陸續交付貨品
　　，並由被上訴人負責貨品驗收事宜，至最後一批貨品欲交付時，被上訴人基此而
　　開立由中國國際商業銀行大安分行擔當付款之編號： AAOBBb80023，金額為美金
　　一一五八五○元，日期為西元一九九八年四月十七日之信用狀予伊，而伊即交付
　　貨品，並於西元一九九八年六月八日由被上訴人貨運經理 LISAHSU驗收無誤，俟
　　驗收完畢後，伊即依據一般押匯程序辦理領款事宜，然被上訴人卻要求伊暫緩辦
　　理押匯程序，伊遂停止辦理押匯而退單。詎被上訴人對此應付貨款卻置之不理，
　　爰依債務承擔之法律關係，求為判決被上訴人給付如訴之聲明所示之本金及加付
　　法定遲延利息等語。又如所提出之證據不足以證明伊與訴外人K-MART CORPOR-AT
　　ION 間有買賣關係存在，則主張被上訴人為契約當事人，追加依買賣契約請求被
　　上訴人給付如訴之聲明所示之本金及加付法定遲延利息等語。
二、被上訴人則以：伊未曾代理K-MART與上訴人締約，否認與K-MART或上訴人間有所
    謂債務承擔契約。又上訴人對K-MART先前所交付之另筆 S4402貨物之給付有嚴重
    品質瑕疵，造成K-MART重大損害，K-MART並已提出高達美金三十三萬六千零九十
    四點一一元之索賠。且因該筆 S4402貨款已付，爰以上訴人起訴請求之系爭美金
    十一萬五千六百五十九點七五元之款項，作為抵銷上訴人應負擔賠償之金額（其
    餘部分債權，伊則一併聲明保留），且此抵銷亦經上訴人表示同意等語，資為抗
    辯。
三、經查被上訴人對於系爭貨款尚未給付乙節並未爭執。次查上訴人所提出之「CONT
　　-RACT」（契約）其上雖有「買方名稱K-MART.CORPO-RATION」之記載，惟查被上
　　訴人對於其於系爭契約最末處「BUYER 」處簽名之情，並不爭執（見原審卷第二
　　三七頁），又查系爭貨品係由被上訴人貨運經理驗收，並出具檢驗合格證書，有
　　檢驗證書四紙附卷可稽（見八十九年度促字第三六四八七號卷第四－十一頁）。
    次查系爭貨款被上訴人曾以自己名義開立由中國國際商業銀行大安分行擔當付款
    之編號：AAOBBB80023、金額美金 115,850元、日期西元1998年4月17日、受益人
    BENTLEY 公司之信用狀給付貨款予上訴人，有該信用狀在卷可憑（見原審卷第一
    二九頁）。且該信用狀受益人即上訴人曾指示中國國際商業銀行辦理退單，亦有
    該銀行覆函在卷可稽（見原審卷第一三二頁）。另被上訴人為支付型號 S4402貨
    款，曾以自己名義開立由上海商業儲蓄銀行擔當付款之編號：8OUTR270007、8O
　　UTR270008、8OUTR270009、金額美金 129600元、97,200元、243,000元、日期西
　　元1998年2月23日、受益人BENTLEY公司之信用狀三份給付貨款予上訴人，有卷附
　　信用狀三紙可證（見原審卷第一三三－一四一頁）。況高震寰獲悉型號 S4402貨
　　品有嚴重瑕疵後，即請求與被上訴人繼續維持業務交易關係，使其有能力負損害
　　賠償責任，並表明願意負擔被上訴人遭訴外人K-MART公司索賠美金三十三萬六千
　　零九十四點一一元之半數之賠償責任，有卷附之傳真函在卷可憑（見本院卷第七
　　三頁）。末核關於基於同一買賣契約之型號 S4402貨品之瑕疵，不論瑕疵或損害
　　之主張，訴外人K-MART公司均係向被上訴人為之，均未與上訴人有任何聯繫，且
　　從訴外人K-MART公司發給被上訴人之傳真函文內容以觀，亦無請求被上訴人代為
　　向上訴人求償、交涉之意，此有被上訴人提出之八十七年十一月九日K-MART公司
　　發給被上訴人之傳真函影本為證（見原審卷第六一頁）。又被上訴人因貨品瑕疵
　　問題與上訴人之往來傳真中，雖提及訴外人K-MART公司之不滿，卻不曾有過任何
　　代理K-MART公司向上訴人求償之意思表示，甚且在傳真函中僅以「客人」表示K-
　　MART公司之不滿（見原審卷第五八－七一頁）等情，足見系爭買賣契約及型號S4
　　402 貨物買賣契約之當事人為上訴人與被上訴人，應堪認定。上訴人主張：系爭
　　買賣契約當事人為K-MART公司與上訴人，被上訴人為承擔債務人；及系爭買賣與
　　型號 S4402貨物買賣契約之當事人均非上訴人與被上訴人云云，核非可採。
四、次按稱經理人者，謂有為商號管理事務，及為其簽名之權利之人；公司之經理人
    ，在執行職務範圍內，亦為公司負責人，民法第五百五十三條第一項、公司法第
    八條第二項分別定有明文。又按公司經理人有為公司為營業上所必要之一切行為
    之權限，其為公司為營業上所必要之和解，除其內容法律上設有特別限制外，並
    無經公司授權之必要，此為經理權與一般受任人權限之不同處（最高法院六十七
    年台上字第二七三二號判例參照）。本件上訴人自承高震寰為上訴人公司之經理
　　人，而上訴人所提出上訴人公司法定代理人Ricky Shult Kao 出具之Corporate
　　Acknowledgment上亦表明在西元一九九八年，高震寰經合法授權有代表上訴人公
　　司在台灣執行銀行及上訴人公司有關信用狀開發付款及相關事宜之權限（ This
　　is to acknowledge　that the corporation, Bentley&C0.,Ltd. completeley
　　authorizes Mr.Kao Chen Huan to handle the payment and its relevant
　　matters under the Letter of Credit issued by the bank and the company
　　concerned in Taiwan during 1998; and that he has full arthority to do
　　so on behalf of this corporation in Taiwan ）。有公司認知書在卷可憑（
　　見原審卷第三○－三二頁）。次查系爭買賣契約之簽立，為上訴人在台灣之經營
　　事項，則對於被上訴人所主張 S4402貨品瑕疵之確認、處置，自為管理上必要行
　　為，係高震寰權限內之行為，此項行為當然對於上訴人發生效力，無須上訴人特
　　別授權，上訴人辯稱高震寰個人同意不代表上訴人同意云云，並非可採。
五、末查系爭 S4402貨物有漏目、污髒、少扣子及口袋高低等瑕疵，並遭K-MART公司
　　索賠三十三萬六千零九十四點一一美金乙節，業據被上訴人提出K-MART驗貨單及
　　付款證明等影本為證。次查上訴人經理人高震寰對於被上訴人主張之上開瑕疵，
　　曾分別於一九九八年九月十日傳真函覆「出貨當時，正逢連日陰雨天，而白色全
　　要洗過，可能天潮，沒有乾透，產生霉點等．．．關於CLAIM，我已與黑龍江及
　　哈爾濱紡織品公司討論後，他們一再表示負責賠償，如果4402貨款被扣，他們也
　　能理解。」、一九九八年九月十四日傳真函覆「無論怎們個結果，我都會保證把
　　此CLAIM負責完成」、一九九八年九月十五日傳真函覆「．．關於S4402及S1555
　　BB CLAIM，我將完全負責處理。」、一九九八年十二月十二日傳真函覆「..我願
　　意分擔其損失之半數，每月分期支付一萬元。．．．但請在業務上繼續下訂單給
　　我，一方面使我有能力履約」等語，業據被上訴人提出上訴人於原審不爭執其形
　　式真正之傳真函影本共四紙為證（見原審卷第六三、六五、六六、一○一頁），
　　上訴人復基於前揭傳真函所載內容逐一為攻擊防禦，顯示上訴人亦認定前揭傳真
　　函實質真正。上訴人於本院否認該傳真信函之真正，自非可採。上訴人經理人高
　　震寰同意賠償系爭 S4402貨品瑕疵損失乙節，應堪認定。上訴人經理人高震寰同
　　意賠償之行為，當然對於上訴人發生效力，是上訴人對於被上訴人所指 S4402貨
　　品之瑕疵，業已同意分擔損失之半數，亦即十六萬八千零四十七點五五美金，並
　　與被上訴人達成和解，亦可認定。上訴人抗辯:高震寰僅表示其會負責協調CLAIM
　　乙案；並由大陸之廠商直接出貨給被上訴人云云，核與事實不符，尚非可採。又
    系爭買賣契約當事人為上訴人與被上訴人，已如前述，至於上訴人究委由何紡織
    出口公司製作系爭買賣契約之標的，乃上訴人與各該紡織品出口公司間之債權債
    務關係，上訴人本於系爭買賣契約因貨品瑕疵所應負之損害賠償責任，本不因各
    該紡織品出口公司是否為反對之意思表示而有不同。是上訴人經理人高震寰於上
    開傳真中承認貨品瑕疵，並同意賠償，其於一九九八年十二月十二日傳真函中所
    謂「．．．與此事有關係之黑龍江省出口公司、哈爾濱市出口公司，還有上海市
    針織品出口公司，他們對此項損賠如果最後結果還是持不同看法及態度．．．」
    云云，不過是本與其與各該紡織品出口公司間契約，就貨品瑕疵磋商之結果，尚
    不能以之免除或減輕上訴人本於系爭買賣契約應負之瑕疵賠償責任。上訴人雖抗
    辯：高震寰係以不確定之語氣表示分擔，兩造並未達成和解云云。然查被上訴人
    獲得高震寰之傳真後，即未再向高震寰催討損害賠償額，復未再與其討論型號 S
    4402之瑕疵，高震寰亦未向被上訴人請求給付系爭合約貨款，顯然已了解被上訴
    人之意思表示。此外，兩造為了型號 S4402貨品之瑕疵及損害賠償，八十七年九
    月一日至九月十五日來往傳真函至少六封，書信來往不可不謂密切，設被上訴人
    果不同意上訴人經理高震寰之和解方案，則型號 S4402貨品之糾紛尚未解決，豈
    有完全無催討及討論解決之道。按和解契約之締結並非以書面為必要，且被上訴
    人並非單純之沈默。本件由「被上訴人未再向上訴人討論損害賠償之特別情事以
    觀，被上訴人確已同意上訴人之和解金額，再由高震寰未再與被上訴人聯絡以觀
    ，亦係知悉被上訴人已默示同意。是上訴人否認兩造已達成和解賠償云云，亦不
    足採。
六、末按二人互負債務，而其給付種類相同，並均屆清償期者，各得以其債務，與他
    方之債務，互相抵銷。但依債務之性質，不能抵銷者，不在此限。民法第三百三
    十四條定有明文。上開賠償金額因被上訴人八十八年十二月二十一日答辯狀中請
    求上訴人給付而屆清償期（見原審卷第四六－五八頁），則被上訴人自得主張以
    上開賠償金額十六萬八千零四十七點零五五美金與系爭貨款十一萬五千六百五十
    九元七角五分相抵銷，從而系爭貨款已因抵銷而消滅，上訴人起訴請求被上訴人
    給付如聲明所示之貨款，即屬無據，不應准許。原審為上訴人敗訴之判決，並駁
    回其假執行之聲請，經核並無不合。上訴意旨指摘原判決不當，求予廢棄改判，
    為無理由，應駁回其上訴。
七、本件事證已臻明確，兩造其餘攻擊防禦方法及舉證，與本件判決結果已不生任何
    影響，不另贅論，附此敘明。
八、據上論結，本件上訴為無理由，爰判決如主文。
中　　　　　華　　　　民　　　　國　九　十　一　年　九　　　月　　十　　日
                            臺灣高等法院民事第十庭
　　　　　　　　　　　　　　　　　　　審判長法　官　　劉　勝　吉
                                            法  官    藍　文　祥
　　　　　　　　　　　　　　　　　　　　　　法　官　　黃　騰　耀
右正本係照原本作成。
如不服本判決，應於收受送達後二十日內向本院提出上訴書狀，其未表明上訴理由者
，應於提出上訴後二十日內向本院補提理由書狀（均須按他造當事人之人數附繕本）
上訴時應提出委任律師或具有律師資格之人之委任狀；委任有律師資格者，另應附具
律師及格證書及釋明委任人與受任人有民事訴訟法第四百六十六條之一第一項但書或
第二項（詳附註）所定關係之釋明文書影本。
中　　　華　　　民　　　國　　九十一　　年　　　九　　　月　　十二　　　日
　　　　　　　　　　　　　　　　　　　　　　書記官　　李　翠　齡
附註：
民事訴訟法第四百六十六條之一（第一項、第二項）：
對於第二審判決上訴，上訴人應委任律師為訴訟代理人。但上訴人或其法定代理人具
有律師資格者，不在此限。
上訴人之配偶、三親等內之血親、二親等內之姻親，或上訴人為法人、中央或地方機
關時，其所屬專任人員具有律師資格並經法院認為適當者，亦得為第三審訴訟代理人
。
